臺灣臺北地方法院民事裁定　　　　　　　　94年度智字第49號
原　　　告　聚巨企業有限公司
法定代理人　乙○○
訴訟代理人　楊祺雄律師
　　　　　　張東揚律師
被　　　告　大三億營造股份有限公司
兼法定代理　丙○○
人
被　　　告　元盛玻璃纖維有限公司
兼法定代理　甲○○
人
前列四人共同
訴訟代理人　張哲倫律師
　　　　　　賴蘇民律師
複代理人　　范宗熙律師
　　　　　　湯舒涵律師
上列當事人間損害賠償事件，本院裁定如下：
    主  文
本件於經濟部智慧財產局000000000ＮＯ三、0000
00000ＮＯ四號專利舉發案確定前，停止訴訟程序。
    理  由
一、按訴訟全部或一部之裁判，應依行政爭訟程序確定法律關係
    是否成立者，法院得在行政爭訟程序終結前以裁定停止訴訟
    程序，但法律別有規定者，依其規定，民事訴訟法第182條
    第2項準用第1項定有明文；另關於新型專利權之民事訴訟，
    在舉發案確定前，得停止審判，法院裁定停止審判時，應注
    意舉發案提出之正當性，專利法第108條準用同法第90條第1
    項、第2項定有明文。
二、查本件原告之M246392號「免拆式格子樑模具」新型專利權
    專利權，業經訴外人張育誠、游昌梓提出經濟部智慧財產局
    00000000NO3、00000000NO4號專利舉發案，有被告提出之專
    利舉發聲請書二件在卷可稽（見卷(二)第105頁、第115頁），
    原告雖主張被告元盛玻璃纖維有限公司及訴外人嘉座塑鋼實
    業股份有限公司，曾分別向經濟部智慧財產局對相對人之專
    利權提出舉發（舉發案號：000000000N01、000000000N02）
    ，並分別由經濟部智慧財產局於95年7月6日、95年8月30日
    作成舉發不成立審定書在案，故第000000000N03號舉發案與
    第000000 000N04號舉發案欠缺正當性云云，惟查，第00000
    0000N03號舉發案所提出之證據二東暘玻璃膠股份有限公司
    設計之「旺宏FAB-3免拆式FRP模板」、「旺宏FAB-5免拆式
    FRP模板」，及第000000000N04號舉發案提出之證據三「南
    亞科技工五半導體II主廠房之施工圖」、證據四「南亞科技
    工五半導體II主廠房之工程完工證明書」、證據五「南亞科
    技研發大樓暨三廠廠房新建工程施工圖」、證據六「大三億
    營造股份有限公司與FRP模板製造廠商東興科技股份有限公
    司簽署之南亞科技研發大樓暨三廠廠房新建工程中FRP模板
    工程之工程採購發包承攬書、證據七「FRP模板製造廠商東
    興科技股份有限公司開具給南亞科技研發大樓暨三廠廠房新
    建工程承攬廠商大三億營造股份有限公司」、證據八「中麟
    營造股份有限公司與FRP模板製造廠商東興科技股份有限公
    司簽署之光磊科技二廠廠房新建工程中FRP模板工程之工程
    發包承攬書」、證據九「中麟營造股份有限公司與FRP模板
    製造廠商東興科技股份有限簽署之世大積體電路晶圓廠新建
    工程中FRP模板工程之工程發包承攬書」等係前揭000000000
    N01、000000000N02舉發案未提出之證據，而第000000000N0
    3號舉發案以前揭證據證明原告之M246392號「免拆式格子樑
    模具」新型專利之申請專利範圍第1項、第2項及第4項記載
    之特徵在其申請前已公開使用於旺宏電子三廠新建工程所用
    的免拆式FRP模板，該專利不具新穎性，且申請專利範圍第5
    項、第6項及第7項之特徵，亦為所屬技術領域中具有通常知
    識者依申請前之先前技術顯能輕易完成者，並無進步性；第
    000000000N04號舉發案亦以前揭證據證明原告之M246392號
    「免拆式格子樑模具」新型專利之申請專利範圍第1項至第7
    項不具進步性，故上開舉發案之提出應具有正當性。而本件
    訴訟既係以系爭新型專利有效存在為前提，而專利權是否有
    效存在取決於經濟部智慧財產局對舉發案之決定，故依行政
    訴訟法第12條第2項規定，於該舉發案確定前民事訴訟應停
    止審判。
三、依首開法條裁定如主文。
中　　華　　民　　國　　96　　年　　4　　月　　27　　日
                  民事第六庭    法　官　郭美杏
以上正本係照原本作成
如對本裁定抗告須於裁定送達後10日內向本院提出抗告狀，並繳
納抗告費新臺幣1,000元
中　　華　　民　　國　　96　　年　　4 　　月　　30　　日
                    　　　　　　書記官　潘惠梅
